臺灣高等法院刑事判決　　　　　　　　　　　　　九十三年度上訴字第二八六一號
　　上　訴　人　臺灣板橋地方法院檢察署檢察官
　　被　　　告　乙○○
右上訴人因被告搶奪案件，不服臺灣板橋地方法院九十三年度訴字第七八七號，中華
民國九十三年八月十八日第一審判決（起訴案號：臺灣板橋地方法院檢察署九十三年
度偵字第二三五五號）提起上訴，本院判決如左：
    主  文
上訴駁回。
    事  實
一、乙○○於民國九十年間因公共危險案件，經臺灣臺北地方院判處罰金一萬六千元
    ，於九十年五月十日執行完畢；又於九十二年間犯詐欺罪，經原審法院判處有期
    徒刑二月確定；復犯竊盜罪，經本院判處有期徒刑六月確定；上開二罪經原審法
    院裁定應執行有期徒刑六月，於九十三年八月二日執行完畢（不構成累犯）。緣
    乙○○前擔任金飾加工之外務員，曾數次送金飾至臺北縣中和市○○街四六三號
    金得隆銀樓，詎其竟意圖為自己不法之所有，於九十二年十月九日下午三時三十
    分許至金得隆銀樓，向店主甲○○佯稱欲買金項鍊、手鍊及墬子，且其妹婿稍後
    會前來支付價款，俟甲○○取出玻璃櫃子內之金項鍊一條、金手鍊三條及金墜子
    一個（合計新台幣〔下同〕七萬五千八百元；雙方議定後價錢七萬五千元），予
    以包裝並計算價錢後，再放回玻璃櫃子內，此際乙○○的行動電話響起，且有二
    名顧客進來店內選購金飾不滿意，甲○○即按下開關，開啟銀樓出入門供該顧客
    離去，乙○○接聽行動電話完畢後，旋即趁甲○○將門開啟供其他顧客離去且不
    及抗拒之際，伸手進入玻璃櫃子內，搶奪上揭已包裝之金手鍊、項鍊及墜子後，
    隨即往店外跑，甲○○大喊「搶劫」，再追出去時已不見乙○○之蹤跡，乙○○
    則躲在附近停放之卡車後面，再趁機騎乘機車逃逸。
二、案經被害人甲○○訴由臺北縣警察局中和分局報請臺灣板橋地方法院檢察署檢察
    官偵查起訴。
    理  由
一、右開事實，已據被告乙○○於本院坦白承認。其於原審雖否認搶奪，辯稱：當時
    金飾是放在櫃檯後面，伊手拿不到，且伊並未用手伸進櫃檯拿金飾，而是伊離開
    銀樓時，告訴人甲○○將金飾放在桌上的，伊向告訴人說可否先將金飾拿走，告
    訴人說好並同意伊拿走，但後來因沒有錢就沒再回來銀樓；當時銀樓大門也是告
    訴人按門讓伊出去，不是利用客人進出時離開的云云。惟查：被告如何於上開時
    、地搶奪告訴人的金飾之事實，業據告訴人於偵查及原審審理中指訴甚詳，並有
    案發現場監視錄影ＶＣＤ一片及其翻拍照片九幀在卷為憑，而該現場錄影ＶＣＤ
    內容，並經原審法院勘驗結果略為：「一名成年男子（即被告）及二名女子正在
    看金飾，該名男子坐在靠近大門之櫃台外椅子上端詳玻璃櫃內之金飾，不久接聽
    行動電話，接聽完行動電話後隨即起身，突然迅速伸出右手拿起櫃檯內玻璃櫃臺
    上之袋子，同時左手推開大門後逃離現場。」有勘驗筆錄在卷可証。又被告雖以
    前揭情詞置辯，然告訴人甲○○於原審審理中結證稱：被告之前作金飾加工的外
    務，曾送貨到伊店裡，但僅幾次而已，伊認識被告二、三年，但有二年多沒有來
    往，雙方不算是朋友，只是有生意上往來，但沒有金錢上的往來，被告以前也沒
    有向伊買過金飾；九十二年十月九日十五時三十分許，被告有到金得隆銀樓說要
    買金飾，伊算好價錢後將金飾放在玻璃櫃台裡，被告當時是買三條手鍊、一條項
    鍊及一個墜子（總重量四兩多、價值七萬多元），此時店裡面還有二位朋友在櫃
    台外面坐，與伊聊天，而銀樓的門必須伊按開關才會開啟，之後又有二個客人進
    來，且被告的電話響起，客人看完東西後，說不喜歡要離開，伊按門開關要讓客
    人出去，此時被告就把手伸進櫃台搶走伊包好的金飾，但伊要伸手拉被告的手時
    已來不及，被告趁著當時門開時跑掉，伊看到被告手伸進來，把包好的金飾搶走
    ，伊大叫搶劫，但被告已經跑出去，伊追出去沒有看到人，也沒有看到被告的朋
    友來接他，伊事後從監視錄影帶看到被告躲在卡車後面，且被告後來是騎機車走
    掉等語詳確。告訴人證述情節與現場監視錄影ＶＣＤ勘驗結果相符，亦無瑕疵可
    指，其證詞堪以採信，足認被告於本院之自白核與事實相符。被告於原審所辯，
    核與告訴人證述情節及現場監視錄影ＶＣＤ之內容均不合，自不足採信。本案事
    證明確，被告搶奪犯行洵堪認定。
二、核被告所為，係犯刑法第三百二十五條第一項之搶奪罪。
三、原審以被告犯罪，事證明確，適用刑法第三百二十五條第一項之規定，並審酌被
    告前有犯罪科刑紀錄（不構成累犯；有本院被告全國前案紀錄表可稽），素行不
    佳，犯罪之動機、目的、手段，對於告訴人所生損害，所得利益，犯罪後態度等
    一切情狀，量處有期徒刑十月，經核認事用法及量刑，均無不合。原審檢察官上
    訴，以被告另於九十二年七月二十八日十四時許，在臺北市○○路三九五之一號
    新鑫銀樓另犯搶奪罪，與前開犯罪有連續犯之關係，為起訴效力所及，原審未併
    予審究，難謂允當等語。惟查被告固有於上開時地至新鑫銀樓向被害人楊一新取
    得金飾一批，惟據楊一新於警訊及偵查中均供稱被告係表示購買金飾，於取得金
    飾後，佯稱叫會計送錢來，而後即走出門口，即未再回來等語（九十三年度偵字
    第二九０八號卷第十一、二十八頁），被告所為顯與刑法搶奪罪之構成要件不符
    ，臺灣臺北地方法院檢察官就此部分及被告於九十二年九月間，亦以相同手法詐
    取金錢移送併辦，惟移送併辦意旨亦認係犯詐欺罪，與前開經起訴論罪部分，即
    無連續犯裁判上一罪之關係，非起訴效力所及，均無從併予審究，檢察官之上訴
    為無理由，應予駁回。
據上論斷，應依刑事訴訟法第三百六十八條，判決如主文。
本案經檢察官蔡薰慧到庭執行職務。
中　　華　　民　　國　　九十三　　年　　　十一　　　月　　 　三十　 　　日
                              臺灣高等法院刑事第四庭
                                  審判長法  官  蔡  永  昌
                                        法  官  陳  榮  和
                                        法  官  蔡  國  在
右正本證明與原本無異。
如不服本判決，應於收受送達後十日內向本院提出上訴書狀，其未敘述上訴之理由者
並得於提起上訴後十日內向本院補提理由書（均須按他造當事人之人數附繕本）。
                                        書記官  耿  鳳  君
中　　　華　　　民　　　國　　九十三　　年　　 十一 　　月　　 三十 　　日
附錄本案論罪科刑法條全文：
刑法第三百二十五條第一項
意圖為自己或第三人不法之所有，而搶奪他人之動產者，處六月以上、五年以下有期
徒刑。
